臺灣臺中地方法院民事判決　93年度智字第66號
原　　　告　臺灣菸酒股份有限公司
法定代理人　丙○○
訴訟代理人　周平凡律師
複　代理人　劉燕萍律師
　　　　　　許嘉昇律師
　　　　　　廖志祥律師
被　　　告　盛裕實業有限公司
法定代理人　戊○○
　　　　　　庚○○原名鄭阿.
兼法定代理
人　　　　　己○○
上二人共同
訴訟代理人　張靜怡律師
複　代理人　甲○○律師
被　　　告　丁○○
被　　　告　乙○○
上列被告因違反商標法等案件，經原告提起請求損害賠償之附帶
民事訴訟（93年度附民字第66號），經本院刑事庭裁定移送前來
，本院於民國94年11月24日言詞辯論終結，判決如下：
    主    文
被告己○○、丁○○應連帶給付原告新臺幣壹佰貳拾貳萬伍仟伍
佰陸拾元及被告己○○部分自民國九十三年三月五日起、被告丁○○部分自民國九十三年三月九日起，至清償日止，均按週年利
率百分之五計算之利息。
被告己○○、丁○○應將本院九十三年易字第九三號暨臺灣高等
法院臺中分院九十四年度上易字第一二五號刑事判決關於被告己○○、丁○○部分之判決主文，以新聞字體第五號刊登於經濟日
報第一版一日。
原告其餘之訴駁回。
訴訟費用由被告己○○、被告丁○○連帶負擔三分之二，餘由原
告負擔。
本判決第一項於原告以新臺幣伍拾萬元為被告己○○、丁○○供
擔保後，得假執行。但被告己○○以新臺幣壹佰貳拾貳萬伍仟伍
佰陸拾元為原告預供擔保後，得免為假執行。
原告其餘假執行之聲請駁回。
　　事實及理由
甲、程序方面：
一、按公司之清算，除公司法或章程另有規定或經股東決議，另
    有選任者外，以全體股東為清算人，公司法第113條規定固
    有準用第79條之規定。又公司之清算，以董事為清算人。公
    司法第322條第1項前段亦有明文。另有限公司係中間公司，
    亦帶有資合性，其股東責任復係間接有限責任，與股份有限
    公司之股東責任大致相同。因此，為保護公司債權人，關於
    有限公司之清算程序，宜準用股份有限公司之相關規定。查
    本件被告盛裕實業有限公司（以下簡稱盛裕公司）章程並未
    就清算人部分另為規定，此有盛裕公司章程影本1份在卷可
    考；又盛裕公司亦無曾召開股東會另行選任清算人之會議紀
    錄可資查證，揆諸上開規定，即應以全體董事為清算人。次
    查本件被告盛裕公司之董事長為戊○○，董事為庚○○、己○○，此亦有盛裕公司股東姓名住址及出資額登記表影本1
    紙在卷足憑，是被告盛裕公司之法定清算人為戊○○、庚○○、己○○。從而，原告主張就被告盛裕公司之法定代理人
    ，聲明改由戊○○、庚○○、己○○承受，於法並無不合，
    應予准許，合先敘明。
二、次按訴狀送達後，原告不得將原訴變更或追加，但擴張或減
    縮應受判決事項之聲明或經被告同意者，不在此限，民事訴
    訟法第255條第1項但書定有明文。本件原告提起刑事附帶民
    事訴訟時，請求賠償之金額為新台幣（下同）1,531,950元
    及被告等應將本院93年易字第93號暨臺灣高等法院臺中分院
    94年度上易字第125號刑事判決關於被告等部分之判決全文
    ，以新聞字體第5號刊登於經濟日報第1版1日。嗣於本院審
    理時將金額部分減縮為1,409,394元；登報部分則減縮為只
    須登載上開判決關於被告等部分之主文，均屬聲明之減縮且
    被告盛裕公司、己○○對此亦無意見（見本院94年10月19日
    言詞辯論筆錄），復核與前揭法條規定相符，應予准許。
三、被告丁○○、乙○○二人經合法通知，無正當理由均未於最
    言詞辯論期日到庭，核無民事訴訟法第386條各款所列之情
    形，爰依原告之聲請，由其一造辯論而為判決。
乙、實體方面：
一、原告主張：被告己○○為被告盛裕公司（該公司業經前建設
    廳於民國85年3月28日公告撤銷登記在案）之總經理，該公
    司並另在中國大陸福建省廈門市設廠製造、批發木製傢具；
    被告丁○○為被告己○○在臺灣地區所僱用之司機；被告乙○○則為被告己○○、丁○○之友人，長年往返臺灣地區與
    中國大陸經營買賣生意。被告己○○、丁○○、乙○○三人
    明知「臺灣長壽」及圖，業經原告依法向我國經濟部中央標
    準局（現已改制為智慧財產局）申請註冊取得商標權，而核
    准使用於商標法施行細則第27條第18類之各類菸、菸草等其
    他應屬該類之商品，並為相關大眾所共知之著名商標，且該
    商標權期間至民國（下同）91年，原告於其商標權期間內享
    有禁止他人於相同或類似商品為相同或類似使用之排他性權
    利。被告己○○、丁○○亦明知被告乙○○以不詳方法所取
    得在中國大陸由不詳之人所產製之「臺灣長壽」白軟包淡菸
    ，係屬意圖欺騙他人，未經原告同意或授權而使用於同一商
    品之仿冒商標商品，並共同基於意圖販賣上開仿冒私菸而輸
    入之犯意聯絡，先由被告丁○○於91年1月間，在臺灣地區
    與被告乙○○聯繫約定以總價60萬元之價格，向中國大陸之
    不詳產製商購入數量為4,377條，每條10包，合計共43,770
    包之仿冒菸品（下稱系爭仿冒菸品）。被告己○○則利用將
    於91年3月間自中國大陸將訴外人亞藤企業有限公司之不知
    情實際負責人即訴外人邱文河向被告盛裕公司所訂購之傢具
    裝櫃進口臺灣地區之機會，由被告己○○、乙○○以不詳方
    法將系爭仿冒私菸分裝，再夾藏在空心木質門板100 片內，
    並與訴外人邱文河所訂購之木椅沙發組合及被告己○○委託
    訴外人邱文河代銷之實木餐椅等貨物夾帶併櫃，委由中國大
    陸之深圳市桂鵬實業發展有限公司（以下簡稱桂鵬公司）不
    知情承辦人員裝櫃，並於91年3月1日以建恒海運股份有限公
    司（以下簡稱建恒公司）之度拜鑽石貨輪出口載運來臺，進
    而以不詳方法轉售牟利。被告丁○○、乙○○、己○○既係
    共同不法侵害原告之商標權，自應連帶復損害賠償責任；又
    被告己○○、戊○○、庚○○既係被告盛裕公司之法定代理
    人，而被告己○○竟於執行業務時，違反法令，侵害原告之
    商標權，致原告受有損害，被告盛裕公司依法即應與被告己○○負連帶責任，故原告爰依商標法、公司法及侵權行為之
    法律關係請求被告等連帶負損害賠償責任等語。並聲明：(一)
    被告等應連帶給付原告新台幣1,409, 394元及自起訴狀繕本
    送達之翌日起至清償日止，按週年利率5%計算之利息。(二)被
    告等應將本院93年易字第93號暨臺灣高等法院臺中分院94年
    度上易字第125號刑事判決關於被告等部分之判決主文，以
    新聞字體第5號刊登於經濟日報第1版1日。(三)願供擔保，請
    准宣告假執行。
二、被告乙○○則以：伊與被告丁○○、己○○二人先前並不認
    識，亦未參與本案犯行，並無接觸系爭仿冒菸品，被告丁○○係為脫免被告己○○刑責，又從證人邱垂棋處得知伊先前
    有走私犯行，遂為不實之供述而污陷伊；再者，被告丁○○
    所述在臺灣地區與伊聯繫約定購買系爭仿冒菸品之時點，斯
    時伊正在廈門，顯見被告丁○○所言非實；又被告己○○所
    述其於中國大陸交付30萬元予伊，惟被告己○○所述之時點
    ，伊並不在中國大陸，故被告己○○所述亦非屬實等語，資
    為抗辯。另被告丁○○則辯稱：伊僅係為被告己○○頂罪等
    語。被告己○○、盛裕公司則以：被告己○○並無輸入系爭
    仿冒菸品之侵權行為，全係被告丁○○與訴外人陳正德所為
    ，與伊無涉。另本件事實係發生於91年1月至同年3月間，則
    原告起訴請求之依據應按92年5月28日修正公布前之商標法
    規定，且商標專用權人得請求由侵害商標專用權者負擔費用
    ，將經認定侵害商標專用權情事之判決書內容全部或一部刊
    載新聞紙之對象，不及於違法輸入仿冒品之行為人，故原告
    依現行商標法規定請求被告等應將刑事判決全文登載於新聞
    紙之主張，顯有違誤等語，資為抗辯。被告等均聲明：原告
    之訴駁回。另被告盛裕公司、己○○並聲明：如受不利益之
    判決，願供擔保請准宣告免為假執行。
三、本件兩造不爭執之事項：
  (一)案揭所示「臺灣長壽」及圖係經原告依法向我國經濟部中央
    標準局（現已改制為智慧財產局）申請註冊取得商標權，均
    核准使用於商標法施行細則第27條第18類之各類菸、菸草等
    其他應屬該類之商品，且係相關大眾所共知之著名商標，商
    標名稱專用權期間至91年。
  (二)本件查扣之仿製「臺灣長壽」白軟包淡菸有4,377條，係未
    經原告同意或授權而使用同一商品之仿冒商標商品。
  (三)系爭仿冒菸品分裝夾藏在空心木質門板100片內，並與訴外
    人邱文河所訂購之木椅沙發組合20組及被告己○○個人以「
    威任家具廠」之名義委託訴外人邱文河代銷之實木餐椅30組
    等貨物一併夾帶併櫃，委由大陸地區之深圳市桂鵬實業發展
    有限公司裝櫃，並於91年3月1日以建恒海運股份有限公司之
    度拜鑽石貨輪（DUBAIDIAMOND,DB2028N）出口載運來台。
  (四)依被告盛裕公司登記事項卡所載，被告己○○是該公司之總
    經理。
  (五)被告盛裕公司登記事項卡所載，該公司業經前台灣省建設廳
    85年3月28日建三字第367324號公告撤銷登記在案。
  (六)被告盛裕公司尚未完成清算程序。
  (七)本件侵權行為損害賠償應依照現行商標法第63條第1項第3款
    （即舊商標法第66條第1項第3款）為計算損害賠償之依據。
四、本件兩造爭執所在厥為：(一)被告等是否皆有本件侵權行為之
    事實及是否均應負損害賠償之責任？(二)損害賠償額計算之依
    據為何？損害額度為何？(三)原告得否請求依現行商標法第64
    條之規定請求被告等負擔費用，將本案刑事判決書內容全部
    或一部刊載於新聞紙？茲分別說明如下：
  (一)本件原告主張被告等有為上開侵權行為之事實，固提出商標
    註冊証影本、系爭仿冒菸品、原告公司91年3月19日公農字
    第0910006151號函、台中關稅局扣押貨物收據1份及查獲現
    場照片4紙、台中關稅局台中關91年度第112號緝私報告表、
    中國大陸桂鵬公司商業發票、裝貨明細各1紙、建恒公司到
    貨通知書、載貨證卷、提貨單各1紙及刑案偵查筆錄，均附
    於刑案偵審卷可資佐憑；惟其中：
  1.被告乙○○部分：(1)原告之前開主張係以被告己○○、丁○○於刑案偵查中之供述，以及被告乙○○之入出境資料，為
    其證據。惟被告乙○○矢口否認伊有參與本案犯行，且查被
    告丁○○先後於海調處應訊及於偵訊時所供述之情節已有差
    異，復於法院審理該刑案時均否認被告乙○○有參與本案。
    (2)被告己○○雖曾於海調處應訊時，有供稱：林姓友人等情
    ，然並未說明詳細名字，復於偵查中改稱：交給丁○○之陳
    姓朋友等語，再於粉院審理該刑案時則否認被告乙○○有參
    與本案。(3)依據被告乙○○之入出境紀錄，被告乙○○在91
    年1至3月間，係於91年1月1日入境、同月27日出境，另於91
    年2月2日入境、同月20日出境，又於91年3月1日入境、同月
    23日出境等情，被告丁○○如需支付價金給被告乙○○，儘
    可在台交付，豈有委請被告己○○於91年2月間在中國大陸
    交付30萬元給被告乙○○之必要？(4)另查被告己○○於91年
    間入出境紀錄，亦顯示被告己○○於91年1至3月間，係於91
    年2月4日入境、同月20日出境，再於91年3月14日入境、同
    月21日出境等情，縱認被告丁○○、己○○在本案發之前，
    或已與被告乙○○認識，並知悉其往返大陸之情形，但尚難
    因此即推認其等就被告乙○○參與犯罪之供述，確屬真實。
    (5)另被告乙○○前開入出境紀錄，僅能證明其入出境之日期
    ，在別無其他佐證之情形下，尚難據認被告丁○○、己○○
    先前不利於被告乙○○之自白，確具有相當程度真實性之補
    強證據。(6)綜上，被告丁○○、己○○二人上開有瑕疵之供
    述外，並無其他確切之證據足以證明被告乙○○有參與本案
    犯行之情況下，自難遽認被告乙○○亦參與本件侵權行為。
    況臺灣高等法院臺中分院94年度上易字125號刑事判決亦認
    定被告乙○○為無罪確定在案。是原告就此既未提出其他足
    以認定被告乙○○有侵權行為事實之證據，則其對被告乙○○請求之部分，難認為有理由，應予駁回。
  2.被告盛裕公司部分：(1)按公司經中央主管機關依公司法第9
    條、第17條、第17條之1或第397條規定撤銷或廢止公司登記
    者，最高法院81年4月28日民事庭總會決議認為，亦係公司
    解散之原因，即撤銷或廢止登記亦構成公司解散之事由。又
    清算之公司於清算完結後，除向法院聲報外，仍應向法院辦
    理清算終結登記，其法人人格始歸消滅（最高法院92年台抗
    字第621號判決要旨參考）。即在公司清算終結前，其法人
    人格雖仍存續，但僅限於清算範圍內視為猶尚存續，而所謂
    清算範圍，包括分派盈餘或虧損，惟不得從事積極開展性之
    業務。查本件被告盛裕公司業經前台灣省建設廳85年3月28
    日建三字第367324號公告撤銷登記在案，且被告盛裕公司尚
    未完成清算程序，此為兩造所不爭執，則被告盛裕公司人格
    仍屬存在，但僅能為清算範圍內之業務，如逾此範圍，即難
    認為有能力（包含責任能力）。因此，縱認被告盛裕公司之
    法定代理人之一即被告己○○有自中國大陸輸入系爭仿冒菸
    品4,377條等情屬實，則該輸入行為顯非被告盛裕公司之清
    算範圍內之業務，揆諸上開說明，難認被告盛裕公司對此有
    責任能力，是原告主張被告盛裕公司應負連帶損害賠償責任
    ，尚乏憑據，應予駁回。
  3.被告己○○部分：被告己○○雖辯稱：伊並無輸入系爭仿冒
    菸品之侵權行為，全係被告丁○○與訴外人陳正德所為云云
    。然查，(1)被告己○○就曾於前揭時地，將被告邱文河所訂
    購之木椅沙發組20組、及委託訴外人邱文河代銷之實木餐椅
    30組，以及被告丁○○委託併櫃運送之木質門板100片等物
    ，自中國大陸併櫃運送來臺等事實，均不爭執。(2)況被告己○○就其在中國大陸福建省廈門市設廠製造、批發木製傢具
    等情，亦自承於刑案卷。復依據刑案卷附之照片顯示，夾藏
    系爭仿冒菸品之門板，依其外釘夾板之方式、與夾板外觀，
    應不難辨知此係外釘夾板之空心木質門板（見偵卷第59、60
    頁）。被告己○○經營上開事業，又坦承上開門板有被運至
    其所經營之工廠置放，則謂其會不知，或誤信被告丁○○會
    以訂金30萬元在中國大陸購買上開外釘夾板之空心木質門板
    100片，又何能令人採信？(3)其次，前開本院刑事判決已就
    被告己○○前後供述不一部分，何以不予採信加以論斷，況
    且，本院93年度易字第93號刑事判決亦認定被告己○○確有
    侵害原告商標權之行為而判處罪行確定在案。是被告己○○
    自應就其侵權行為負損害賠償責任，則其前開辯解，殊難採
    信。
  4.被告丁○○部分：其同意以本件刑事確定判決所認定之犯罪
    事實作為本件侵權行為之基礎（見本院94年5月10日言詞辯
    論筆錄）。經查，本件刑事案件業經臺灣高等法院臺中分院
    以94年度上易字第125號刑事判決認定被告丁○○所辯係為
    被告己○○頂罪等詞，均不足採，並認定被告丁○○與被告
    己○○有共同侵害商標專用權及輸入私菸之犯行而判處罪行
    確定在案。況被告丁○○於本院審理時亦自認：購買之後，
    尚未出售，且是第一次這樣的行為等語（見本院94年4月6日
    言詞辯論筆錄），足徵被告丁○○確有輸入系爭仿冒菸品致
    侵害原告系爭商標權之侵權行為。
  (二)綜上，被告盛裕公司業已撤銷登記在案，就系爭輸入私菸行
    為，因非其清算範圍內之業務，自無責任能力可言，即無須
    負損害賠償責任；又原告就被告乙○○亦參與本件侵權行為
    之事實，未能舉證以實其說，自難以其認識被告己○○、丁○○二人即推論其有參與系爭侵權行為。從而，被告己○○
    與被告丁○○二人共同輸入系爭仿冒菸品致侵害原告之商標
    權，原告對被告己○○、丁○○主張共同侵權行為，洵屬有
    據。而其就被告盛裕公司及被告乙○○部分，則屬無理由。
  (三)商標權人於經註冊指定之商品或服務，取得商標權。下列情
    形，應得商標權人之同意：(1)於同一商品或服務，使用相同
    於其註冊商標之商標者。(2)於類似之商品或服務，使用相同
    於其註冊商標之商標，有致相關消費者混淆誤認之虞者。(3)
    於同一或類似之商品或服務，使用近似於其註冊商標之商標
    ，有致相關消費者混淆誤認之虞者。商標法第29條第1項、
    第2項分別定有明文。又未經商標權人同意，而有商標法第2
    9條第2項各款規定情形之一者，為侵害商標權。商標權人對
    於侵害其商標權者，得請求損害賠償，並得請求排除其侵害
    ；有侵害之虞者，得請求防止之。商標權人請求損害賠償時
    ，得就下列各款擇一計算其損害：(1)依民法第二百十六條規
    定。但不能提供證據方法以證明其損害時，商標權人得就其
    使用註冊商標通常所可獲得之利益，減除受侵害後使用同一
    商標所得之利益，以其差額為所受損害。(2)依侵害商標權行
    為所得之利益；於侵害商標權者不能就其成本或必要費用舉
    證時，以銷售該項商品全部收入為所得利益。(3)就查獲侵害
    商標權商品之零售單價五百倍至一千五百倍之金額。但所查
    獲商品超過一千五百件時，以其總價定賠償金額。商標法第
    61條第2項、第1項、第63條第1項亦有明定。又數人共同不
    法侵害他人之權利者，連帶負損害賠償責任。民法第185條
    第1項前段定有明文。本件被告己○○、丁○○二人皆未經
    系爭商標權人即原告之同意，明知系爭仿冒菸品竟意圖販賣
    而擅自輸入，自係於同一商品使用相同之註冊商標而侵害原
    告系爭商標權之行為，揆諸上開法律規定，原告依商標法第
    63條第1項第3款請求被告二人連帶賠償損害，即有理由。而
    商標法第63條第1項第3款所稱「零售單價」係指侵害他人商
    標專用權之商品實際出售之單價，並非指商標專用權人自己
    商品之零售價或批發價，總價即侵害他人商標專用權之商品
    零售總價，並非商標專用權人自己之商品之零售總價或批發
    總價（最高法院91年度台上字第1411號判決要旨參考），是
    原告以其商標專用權人自己之「批發價」來定賠償金額，自
    難謂為有據。次按當事人已證明受有損害而不能證明其數額
    或證明顯有重大困難者，法院應審酌一切情況，依所得心證
    定其數額，為民事訴訟法第222條第2項亦有明定。查被告丁○○曾於該刑案第一審言詞辯論時供稱：「（你計畫私菸進
    來後要如何販賣？）我打算以水貨方式託人轉售，轉售價格
    以每條香煙之市場價格便宜50至70元」等語（見本院93年度
    易字第93號刑案卷第268頁），且市場上每條長壽菸價格為3
    50元，兩造對此不爭執，且均同意以每條單價280元之價格
    來計算本件損害額（見本院94年11月24日言詞辯論筆錄），
    系爭仿冒菸品計4,377條，是本件原告所受損害金額為1,225
    ,560 元（280X4377=0000 000），為有理由。逾此部分之請
    求，尚乏依據，應予駁回。
  (四)給付有確定期限者，債務人自期限屆滿時起，負遲延責任。
    給付無確定期限者，債務人於債權人得請求給付時，經其催
    告而未為給付，自受催告時起，負遲延責任。其經債權人起
    訴而送達訴狀，或依督促程序送達支付命令，或為其他相類
    之行為者，與催告有同一之效力。民法第229條第1項、第2
    項定有明文。又遲延之債務，以支付金錢為標的者，債權人
    得請求依法定利率計算之遲延利息。但約定利率較高者，仍
    從其約定利率。應付利息之債務，其利率未經約定，亦無法
    律可據者，週年利率為百分之五，民法第233條第1項、第20
    3條亦有明文。本件原告對被告之損害賠償債權，核屬無確
    定期限之給付，自應經原告之催告而未為給付，被告始負遲
    延責任。是原告請求自本件刑事附帶民事起訴狀繕本送達被
    告翌日即被告己○○部分自93年3月5日起，被告丁○○部分
    自93年3月9日起（參本院93年度附民字第66號損害賠償卷第
    14、15頁），至清償日止，均按週年利率百分之五計算遲延
    利息，核無不合。
  (五)按商標權人得請求由侵害商標權者負擔費用，將侵害商標權
    情事之判決書內容全部或一部登載新聞紙。商標法第64條定
    有明文。現行商標法係於92年5月28日修正公布，而修正前
    商標法第68條亦明定：商標專用權人，得請求由侵害商標專
    用權者負擔費用，將依本章認定侵害商標專用權情事之判決
    書內容全部或一部登載新聞紙。足見商標法修正前後均規定
    ，商標權人得向侵害商標權者請求。至於有修正前商標法第
    62 條之情事者（即於同一商品，使用相同於他人註冊商標
    之圖樣等），視為侵害商標專用權，修正前第61條第2項定
    有明文。雖修正前商標法第67條前段明定：因故意或過失而
    有第63條之行為者，應與侵害商標專用權者負連帶賠償責任
    。惟此僅就是否負連帶責任予以明文，尚難據此推論修正前
    商標法第63條之行為者，非該法第68條所指之侵害商標專用
    權之人，是被告己○○所辯：其僅係為擅自輸入系爭仿冒菸
    品之人，並非商標法第64條所指侵害商標權之人云云，自非
    可採。本件原告請求被告己○○、丁○○應將本院93年易字
    第93號暨臺中高分院94年度上易字第125號刑事判決關於被
    告二人部分之判決主文，以新聞字體第5號刊登於經濟日報
    第1版1日。核屬有據，應予准許。逾此部分之請求，尚乏憑
    據，應予駁回。
五、綜上所述，被告乙○○部分，原告未能舉證證明其有參與本
    件侵權行為；被告盛裕公司部分，因系爭侵權行為並非其清
    算範圍內之業務，是原告對該二人以侵權行為之法律關係請
    求損害賠償，均屬無據，應予駁回。至於被告己○○、丁○○二人則成立共同侵權行為，原告對其二人主張連帶賠償1,
    225,560元，及被告己○○部分自93年3月5日起，被告丁○○部分自93年3月9日起至清償日止，均按週年利率百分之五
    計算遲延利息，為有理由，應予准許。逾此部分，為無理由
    ，應予駁回；另原告主張被告己○○、丁○○應將本院93年
    易字第93號暨臺中高分院94年度上易字第125號刑事判決關
    於被告二人部分之判決主文，以新聞字體第5號刊登於經濟
    日報第1版1日，為有理由，亦應准許。逾此部分之請求，尚
    乏憑，應予駁回。
六、本件原告及被告己○○就本件金錢給付部分之請求，分別陳
    明願供擔保，聲請宣告假執行或免為假執行，則就原告勝訴
    部分，經核均無不合，爰分別酌定相當之擔保金額准許之。
    至原告敗訴部分，其假執行對聲請已失所附麗，應併予駁回
七、本判決事證已臻明確，兩造其餘攻擊防禦方法，核與本判決
    結果不生響影，爰不一一論駁，附此敘明。
八、據上論結，本件原告之訴為一部有理由，一部無理由，依民
    事訴訟法第385條第1項前段、第79條、第85條第2項、第390
    條第2項、第392條第2項，判決如主文。
中　　華　　民　　國　　94　　年　　12　　月　　2 　　日
                  民事第四庭    法  官　夏一
以上正本係照原本作成。
如對本判決上訴，須於判決送達後20日內向本院提出上訴狀。
中　　華　　民　　國　　94　　年　　12　　月　　3　　日
                                書記官
